【裁判字號】    90,訴,801
【裁判日期】    901122
【裁判案由】    清償債務
【裁判全文】
臺灣士林地方法院民事判決  九十年度訴字第八○一號
    原      告  中聯信託投資股份有限公司
    法定代理人  乙○○
    訴訟代理人  丁○○
                甲○○
    被      告  戊○○
                丙○○
右當事人間請求清償債務事件，本院判決如左：
    主    文
被告應連帶給付原告新台幣壹佰萬陸仟壹佰肆拾貳元，及自民國八十九年九月九日起
至清償日止，按年息百分之七點九計算之利息，並自民國八十九年九月九日起至清償
日止，按上開利率百分之二十計付違約金。
訴訟費用由被告連帶負擔。
    事    實
甲、原告方面：
  一、聲明：如主文所示。
  二、陳述：被告戊○○以被告丙○○為連帶保證人，於民國八十七年十二月一日，
      向原告借款新台幣（下同）二百四十五萬元，約定借款期限為二十年，利息按
      年息百分之七點九計付，於每月一日繳付本息，並得逢一、四、七、十月一日
      依照原告銀行當時之整批購屋貸款利率減一碼調整一次，遲延履行時，除仍照
      逾期時利率計算外，逾期清償在六個月以內者，按上開利率百分之十，超過六
      個月者，按上開利率百分之二十計付違約金，嗣被告戊○○因拒付本息，原告
      經拍賣其抵押品後，被告戊○○尚欠本金一百萬六千一百四十二元及自八十九
      年九月九日起之利息及違約金未清償，被告丙○○為上開借款之連帶保證人，
      為此依消費借貸及連帶保證之法律關係提起本件訴訟。
  三、證據：提出貸款契約影本一件、台灣士林地方法院民事執行處八十八年執字第
      九五０五號強制執行金額計算書分配表影本為證。
乙、被告方面：
    被告未於言詞辯論期日到場，亦未提出書狀作何聲明或陳述。
    理    由
一、本件原告主張之事實，業據其提出貸款契約影本、台灣士林地方法院民事執行處
    八十八年執字第九五０五號強制執行金額計算書分配表影本為證，核屬相符，被
    告經通知未到場爭執，且未提出書狀作何聲明或陳述，原告之主張，自堪信為真
    實。
二、按借用人應於約定期限內，返還與借用物種類、品質、數量相同之物；以支付金
    錢為標的者，債權人得請求依法定利率計算之遲延利息。但約定利率較高者，仍
    從其約定利率；另當事人得約定債務人不履行債務時，應支付違約金；數人負同
    一債務，明示對於債權人各負全部給付之責任者，為連帶債務；連帶債務之債權
    人，得對於債務人中之一人或數人或其全體，同時或先後請求全部或一部之給付
    。連帶債務未全部履行前，全體債務人仍負連帶責任。民法第四百七十八條前段
    、第二百三十三條第一項、第二百五十條第一項、第二百七十二條第一項、第二
    百七十三條分別定有明文。本件被告戊○○以被告丙○○為連帶保證人向原告借
    款，尚欠原告本金一百萬六千一百四十二元及自八十九年九月九日起至清償日止
    ，按年息百分之八點一五計算之利息；及自八十九年九月九日起至清償日止，按
    上開利率百分之二十計算之違約金，未為清償，已如前述，從而原告本於消費借
    貸及連帶保證之法律關係，訴請被告連帶給付如主文第一項所示之金額，核屬有
    據，應予准許。
三、據上論結，原告之訴為有理由，依民事訴訟法第八十五條第二項判決如主文。
中      華      民      國    九十      年    十一    月    二十二    日
                                    臺灣士林地方法院民事第二庭
~B法      官  劉穎怡
右為正本係照原本作成。
如對本判決上訴須於判決送達後廿日內向本院提出上訴狀。
中      華      民      國    九十      年    十一    月    二十七    日
~B法院書記官  陳雪麗


司法院資訊處製作；財團法人民間司法改革基金會備份。
